臺灣新竹地方法院民事判決　　　　 　　 96年度小上字第13號
上　訴　人　哈噠門企業有限公司
法定代理人　丙○○
視為上訴人　乙○○
被　上訴人　國泰世紀產物保險股份有限公司
法定代理人　甲○○
訴訟代理人　官家成
上當事人間請求損害賠償事件，上訴人對於中華民國96年3月15
日本院竹北簡易庭96年度竹北小字第66號第一審判決提起上訴，
本院判決如下：
    主    文
原判決廢棄，發回本院竹北簡易庭。
    理    由
一、按訴訟標的對於共同訴訟之各人必須合一確定者，共同訴訟
    中一人之行為有利益於共同訴訟人者，其效力及於全體；不
    利益者，對於全體不生效力，民事訴訟法第56條第1款定有
    明文。又民法第275條規定連帶債務人中之一人受確定判決
    ，而其判決非基於該債務人之個人關係者，為他債務人之利
    益，亦生效力。故債權人以各連帶債務人為共同被告提起給
    付之訴，被告一人提出非基於其個人關係之抗辯有理由者，
    對於被告各人即屬必須合一確定，自應適用上開民事訴訟法
    之規定。本件被上訴人起訴請求上訴人哈噠門企業有限公司
    與其受僱人即原審共同被告乙○○應連帶給付其因代位侵權
    行為所受之損害，經原法院判決被上訴人一部勝訴、一部敗
    訴，為連帶債務人之哈噠門企業有限公司就其受不利判決部
    分，提起上訴，經核其上訴聲明屬非基於個人關係之抗辯，
    且有利於共同訴訟人，依民事訴訟法第56條第1款之規定，
    其上訴之效力自及於乙○○，爰列乙○○為本件之視同上訴
    人，合先敘明。
二、按關於請求給付金錢或其他代替物或有價證券之訴訟，其標
    的金額或價額在新臺幣（下同）100,000元以下者，或其標
    的金額或價額在500,000元以下，經當事人書面合意適用小
    額程序者，始得適用小額程序，此觀民事訴訟法第436條之8
    第1項、第4項之規定甚明。又「應適用通常訴訟程序或簡易
    訴訟程序事件，而第一審法院行小額程序者，第二審法院得
    廢棄原判決，將該事件發回原法院。但第436條之8第4項之
    事件，當事人已表示無異議或知其違背或可得而知其違背，
    並無異議而為本案辯論者，不在此限」、「前項情形，應予
    當事人陳述意見之機會，如兩造同意由第二審法院繼續適用
    小額程序者，應自為裁判」，民事訴訟法第436條之26第1項
    、第2項分別定有明文。經查，本件被上訴人於原審所提起
    之訴，係請求上訴人及視同上訴人應連帶給付被上訴人144,
    426元，及自起訴狀繕本送達翌日起至清償日止，按年息百
    分之5計算之利息，是其訴訟標的金額在100,000元以上，依
    法不得行小額程序。又本件依民事訴訟法第436條之8第4項
    雖得以兩造合意適用小額程序，惟上訴人及視同上訴人均未
    於原審言詞辯論期日到場，亦未提出書狀為何聲明，自難認
    上訴人同意原審行小額訴訟程序，再經本院傳喚兩造到庭，
    上訴人復表明不同意由本院適用小額程序續行審理，參諸前
    揭說明，原審判決逕以小額訴訟程序為本案言詞辯論，即有
    重大瑕疵，而本院亦不得自為裁判，從而為維持審級制度，
    及保障當事人程序利益，自應由本院不經言詞辯論，逕將原
    判決廢棄，發回原審即本院竹北簡易庭重新審理，以符法制
    。
二、結論：本件上訴為有理由，依民事訴訟法第436條之26第1項
    前段、第3項，判決如主文。
中　　華　　民　　國　　96　　年　　6　　月　　26   　日
                  民事第二庭    審判長  楊明箴
                                法  官  彭淑苑
                                法  官  黃美盈
正本係照原本作成。
不得上訴。
中　　華　　民　　國　　96　　年　　6　　月　　26 　　日
                                書記官  龔紀亞
